臺灣士林地方法院刑事判決　　　　　　　　　　　　　九十一年度易字第六號
　　公　訴　人　臺灣士林地方法院檢察署檢察官
　　被　　　告　戊○○
右列被告因傷害案件，經檢察官聲請簡易判決處刑（九十一年度偵字第五一五六號）
，本院因認本件不宜逕依簡易判決處刑（九十一年度簡字第九四二號），經改採通常
程序審理並判決如左：
    主  文
戊○○傷害人之身體，處拘役伍拾日，如易科罰金，以參佰元折算壹日。
    事  實
一、戊○○平日係於臺北市○○區○○路一一三號前之士林夜市內擺設攤位營生，與
    販賣豬血糕之乙○攤位相鄰，於民國九十一年四月十四日下午五時許，因乙○攤
    位推車擺放位置影響到其擺設攤位，即趁乙○暫離現場之際動手移動乙○之攤位
    推車，不慎致其傾倒，當乙○返回時，見狀即與戊○○發生爭執，因戊○○出言
    不遜，乙○不滿遂用手推了戊○○肩部一把，戊○○一時氣憤竟出手毆打乙○頭
    部，並用腳踹致其倒地，乙○因而受有左側頭皮瘀腫之傷害。
二、案經乙○訴由臺北市政府警察局士林分局報請臺灣士林地方法院檢察署檢察官偵
    查後聲請簡易判決處刑。
    理  由
一、訊據被告戊○○矢口否認有何傷害犯行，辯稱：伊未打乙○，是乙○出手要抓伊
    時，自己跌倒成傷云云。經查，右揭犯罪事實業據告訴人乙○指訴綦詳，核與在
    場目擊證人丙○○證述情節相符，並有臺北市立陽明醫院診斷證明書在卷可按，
    堪認屬實，被告雖舉出證人己○○、甲○○、丁○○為證，然證人己○○到庭證
    稱伊看到時告訴人已經站起來，之前的情形伊不清楚等語，並不能證明衝突當初
    之情形。至於證人甲○○與丁○○固均證稱是告訴人自己跌倒，被告並未打告訴
    人，與被告說法相同，惟被告及證人甲○○與丁○○均稱告訴人是正面向前跌倒
    ，茍告訴人真是正面趴下，頭部撞擊地面受傷，受傷的部位應是前額，但告訴人
    受傷位置事實上是在左側頭皮瘀腫，有前揭診斷證明書可稽，足認被告及證人甲○○、丁○○所言並非事實。又依常理判斷，即使告訴人出手推或出手打被告，
    縱然沒有推到或打到，也不可能就這樣正面向前直直跌倒並趴在地上，即使以被
    告所描述是告訴人走過來以二隻手要抓伊，可能路不平，告訴人就向前趴下來的
    說法，然查當時被告與告訴人對罵時相距不過兩、三步約一公尺之距離，並非告
    訴人遠遠跑過來而具有慣性的狀況，應認被告的辯解並不符合力學原理，難以採
    信。再者，經詰問證人甲○○，請其描述告訴人跌倒前後被告與告訴人之動作，
    證人甲○○先說「告訴人要推被告，如何推，我沒有看清楚」，又說「沒有推到
    被告，告訴人就自己跌倒，是往前倒下來」，檢察官再問「告訴人是否正面朝地
    ？」證人甲○○答「是的」，檢察官再追問「告訴人倒地時有沒有去拉被告？」
    證人甲○○答「我在忙，我沒有看到」，依證人甲○○所證，其實只有看到「告
    訴人自己跌倒」，對於之前告訴人如何推的動作沒看清楚，對於之後告訴人的動
    作也因在忙沒有看到，顯見證人甲○○所證避重就輕，難以盡信。又證人丁○○
    經詰問亦稱「我看到告訴人要抓被告，我是沒有看到告訴人出手的方式，我是看
    他們吵架之後我才過去，我看到時，告訴人已經倒在地上，所以我才走過去抱開
    被告」、「（問：看到告訴人乙○倒在地上之方式如何？）她是整個人趴在地上
    ，臉向下，告訴人跌倒之後，被告的動作，我沒有看到，被告人站立著，是直直
    站著，我因為怕被告發脾氣，所以才把他抱走」，也是只看到「告訴人自己跌倒
    」，對於之前告訴人如何出手的方式沒看到，對於告訴人跌倒後，被告的動作也
    沒看到，甚至告訴人已經出手來抓被告，證人丁○○竟稱被告仍直直站著，沒有
    任何動作，所證內容違背常情，顯不可採。至於被告質疑證人丙○○之證述內容
    ，事實上證人丙○○已經在偵訊中就其看到的情形描述得很清楚，且證人丙○○
    也看到丁○○去拉開被告的動作，足見證人丙○○離現場雖有些距離，但確實能
    看到當時發生之經過，再者，證人丙○○與被告並無過節，應無誣陷被告之可能
    ，被告所辯顯係畏罪卸責之詞，並不可採，應認本件事證明確，被告犯行堪予認
    定，應依法論科。
二、核被告戊○○所為，係犯刑法第二百七十七條第一項之傷害罪。爰審酌被告之品
    行、犯罪之動機、目的、手段、犯罪時所受之刺激、告訴人所受傷害程度及被告
    犯罪後之態度等一切情狀，量處如主文所示之刑，並諭知易科罰金之折算標準。
據上論斷，應依刑事訴訟法第四百五十二條、第二百九十九條第一項前段，刑法第二
百七十七條第一項、第四十一條第一項前段，罰金罰鍰提高標準條例第一條前段、第
二條，判決如主文。
本案經檢察官陳家美到庭執行職務。
中      華      民      國      九十一      年    十一    月    廿一    日
                                          臺灣士林地方法院刑事第一庭
                                              法  官  高  愈  杰
右正本証明與原本無異。
如不服本判決應於送達後十日內向本院提出上訴狀。
                  書記官  蘇  彥  宇
中      華      民      國      九十一      年    十一    月    廿一    日
附錄本案論罪科刑法條全文：
刑法第二百七十七條第一項：
  傷害人之身體或健康者，處三年以下有期徒刑、拘役或一仟元以下罰金。
